臺灣臺中地方法院民事裁定　九十三年度訴字第一八○○號
　　原　　　告　甲○○
　　被　　　告　簡清忠
　　　　　　　　陳賢慧
　　　　　　　　康孝慈
右當事人間請求損害賠償事件，本院裁定如下：
    主      文
原告之訴及假執行之聲請均駁回。
訴訟費用由原告負擔。
    理      由
一、按提起民事訴訟應依民事訴訟法第七十七條之十三、第七十七條之十四規定繳納
    裁判費，此為必須具備之程式，因此，原告起訴未依上開規定繳納裁判費者，若
    經審判長定期間命其補繳後，仍未補正時，即應認為其訴不合法，依民事訴訟法
    第二百四十九條第一項第六款裁定駁回之。次按以一訴主張數項標的者，其價額
    合併計算之，民事訴訟法第七十七條之二第一項前段定有明文，是以一訴主張給
    付兩項標的，自應以合併計算之價額繳納裁判費，不得割裂某一部份之訴訟標的
    已繳，某一部份未繳，則原告起訴主張二項標的，未據繳納裁判費，經法院定期
    命其補繳後，原告若僅就其中一項請求標的之裁判費繳納時，仍應認為其訴不合
    法，以裁定駁回其訴之全部（最高法院三十年抗字第二五七號判例、司法院七十
    三年八月二十八日七三廳民一字第六七二號函參照）。
二、本件原告起訴，依其起訴狀所載之聲明有二，其一為命被告連帶給付其新台幣（
    下同）九百九十九元；其二為請求被告將道歉啟事連同判決主文於中時、聯合、
    自由各大報頭版半版三日與各電視台以每分鐘五十字朗讀三次，以恢復原告之信
    譽。是原告第一項聲明部分應依民事訴訟法第七十七條之十三規定，繳納一千元
    裁判費；第二項聲明部分，因屬非財產權訴訟，應依同法第七十七條之十四第一
    項規定繳納三千元裁判費，併依同條第二項規定，應合併徵收即合計四千元。而
    原告起訴時並未繳納裁判費，經本院於九十三年七月二十六日裁定命原告於五日
    內補正，該項裁定已於九十三年七月三十日送達原告，有送達證書附卷可憑。原
    告雖於九十三年八月四日提起聲請保留狀，陳稱：「為請保留非財產權訴訟，僅
    檢附裁判費一千元繳納．．．登報道歉等三千元裁判費請容免繳」云云，並於同
    年月六日補繳一千元，原告於本院九十三年九月三十日訊問時則陳稱：「（問：
    九十三年八月四日聲請保留狀之意涵為何？）我們只是要保留，沒有要撤回，也
    沒有要減縮聲明，因為我們本來就可以保留部分之聲明，該非財產權訴訟應該還
    存在，因為我繳不起裁判費，要節省訴訟費用」云云，亦即原告並未撤回訴之一
    部，亦未減縮應受判決事項之聲明，原告前開二項聲明均尚存在，惟現行民事訴
    訟法上尚無原告所陳之「保留訴訟」型態（民事訴訟法第二百四十五條與原告所
    陳之情形，顯屬有間），亦無因之可得暫免繳納該部分裁判費用之依據，執此，
    原告僅繳納一部分裁判費，其訴仍不合法，應以裁定駁回全部之訴。
三、原告之訴既經駁回，其假執行之聲請亦失所附麗，應併駁回之。
四、依民事訴訟法第二百四十九條第一項第六款、第九十五條、第七十八條，裁定如
    主文。
中　　　華　　　民　　　國　　九十三　　年　　　十　　　月　　　十三  　日
　　　　　　　　　　　　　　　 臺灣臺中地方法院民事第二庭
~B法　　　官 劉長宜
右正本係照原本作成。
如不服本裁定，應於裁定送達後十日內向本院提出抗告狀。
中　　　華　　　民　　　國　　九十三　　年　　　十　　　月　　　十三  　日
~B法院書記官
